臺灣臺南地方法院刑事判決　　　　　　　　　　　　　九十三年度訴字第二四號
　　公　訴　人　臺灣臺南地方法院檢察署檢察官
　　被　　　告　甲○○
右列被告因公共危險案件，經檢察官提起公訴 (九十三年度營偵字第一三六號)及移
罪陳述，本院合議庭裁定進行簡式審判程序，並判決如左：
    主  文
甲○○連續放火燒燬他人所有之汽車，致生公共危險，累犯，處有期徒刑壹年陸月。
扣案之打火機貳個，均沒收。
    事  實
一、甲○○於民國八十八年間，因犯公共危險、過失傷害罪，經台灣嘉義地方法院分
    別判處有期徒刑四月、三月，定應執行刑為有期徒刑六月確定，於八十九年八月
    二十四日執行完畢。甲○○於九十三年一月二十四日晚上八時二十分許，行經台
    南縣後壁鄉嘉民村台一線二七九‧五公里處路旁，見乙○○所有未上鎖之車號Ｒ
    Ｏ--四五九八號自用小客車停放在路肩，乃不顧街道旁有建築物，及停放有其他
    車輛，其可預見放火燒燬該自用小客車，有可能延燒停放路旁之其他車輛及附近
    民房，並造成往來車輛之危險，詎其竟基於放火燒燬汽車之概括犯意，以其所有
    之打火機點燃衛生紙後，丟入該車內，而燒燬該車，致生公共危險。旋於一百公
    尺處（即嘉民村一四六之三八、之四十民房附近），甲○○又見丙○○所有未上
    鎖之車號ＳＢ--一三九九號箱型車停放在對面路旁，復承前開概括犯意，以同一
    手法，放火燒燬該箱型車，致生公共危險。嗣經巡邏員警發現，而查獲上情，並
    當場扣得甲○○所有供前揭放火用之打火機（普元茶行）一個。甲○○於翌（二
    十五）日經檢察官飭回後，仍不知警惕，於九十三年四月十日晚上十一時五十分
    許，行經台南縣後壁鄉嘉村一四六之四十號旁，見林建和所有未上鎖之車號ＢＭ
    --六八五九號自用小客車停放在路肩，其可預見放火燒燬該自用小客車，有可能
    延燒停放路旁之其他車輛及附近民房，並造成往來車輛之危險，竟又基於前開概
    括犯意，以同一手法，放火燒燬該自用小客車，致生公共危險。嗣經巡邏員警發
    現，而查獲上情，並當場扣得甲○○所有供前揭放火用之打火機（千輝牌）一個
    。
二、案經台南縣警察局白河分局報請臺灣臺南地方法院檢察署檢察官偵查起訴及移送
    併案審理。
    理  由
一、本件被告甲○○所犯為死刑、無期徒刑或最輕本刑為三年以上有期徒刑以外之罪
    ，被告於準備程序中就被訴事實為有罪陳述，經法官當庭告知簡式審判程序之旨
    ，並聽取公訴人之意見後，爰依刑事訴訟法第二百七十三條之一第一項規定，裁
    定由受命法官獨任進行簡式審判程序，合先敘明。
二、右開事實，迭據被告甲○○於警、偵訊時及本院審理中坦承不諱，分別核與被害
    人乙○○、丙○○、林建和等人指訴情節相符（見警一卷第六、七頁，警二卷第
    三頁，本院九十三年三月二十四日、四月十四日準備程序筆錄），並有被燒燬之
    前揭汽車照片十二張附卷（見警一卷第十五至二十頁）及扣案之打火機二個可資
    佐證，足徵被告自白與事實相符，本件罪證至臻明確，被告犯行洵堪認定。
三、按刑法第一百七十五條第一項：放火燒燬前二條以外他人所有之物，固以致生公
    共危險即具體危險為犯罪構成要件之一，惟所謂公共危險，祇須有發生實害之蓋
    然性為已足（最高法院八十八年台上字第三二八一號判決意旨參照）。查台南縣
    後壁鄉嘉民村一四六之三八、之四十號附近，兩旁有建築物，並停放有其他車輛
    ，有現場照片五張在卷足憑（見偵一卷第二十至二十二頁），被告放火燒燬停放
    在路旁之汽車，極有可能延燒停放路旁之其他車輛及附近民房，並造成往來車輛
    之危險，準此以觀，被告上開行為，有發生實害之蓋然性，足致生公共危險，至
    為明確。是核被告行為，係犯刑法第一百七十五條第一項之放火燒燬他人所有之
    物罪，其前後三次放火之犯行，時間密接，以同一手法，反覆實施，所犯又係構
    成要件相同之罪名，顯係基於概括之犯意，為連續犯，應依刑法第五十六條之規
    定論以一罪，並加重其刑。公訴人雖未就被告於九十三年四月十日放火之部分起
    訴，惟因此部分與前開起訴論罪科刑部分，有連續犯之裁判上一罪關係，為起訴
    效力所及，且經檢察官移送併辦，本院自得併予審理。被告於八十八年間，因犯
    公共危險、過失傷害等罪，經台灣嘉義地方法院分別判處有期徒刑四月、三月，
    定應執行刑為有期徒刑六月確定，於八十九年八月二十四日執行完畢之事實，業
    據被告供明在卷，並有台灣高等法院被告全國前案紀錄表附卷足按，其於執行完
    畢後五年以內再犯有期徒刑之本件之罪，為累犯，應依刑法第四十七條之規定加
    重其刑，被告有兩種以上刑之加重，應依同法第七十條之規定遞加之。審酌被告
    無故放火燒燬停放路旁汽車，非僅侵害他人之財產，對於公共安全之危害尤大，
    惡性不輕，第念其犯後坦認犯行，深表悛悔之意，犯後態度尚佳等一切情狀，爰
    量處如主文所示之刑。扣案之打火機二個，為被告所有，係供上開犯罪所用之物
    ，此據被告供明在卷，爰依刑法第三十八條第一項第二款規定宣告沒收。
據上論斷，應依刑事訴訟法第二百七十三條之一第一項、第二百九十九條第一項前段
、刑法第五十六條、第一百七十五條第一項、第四十七條，判決如主文。
本案經檢察官丁○○到庭執行職務
中      華      民      國      九十三    年    四    月   二十八    日
                                  臺灣臺南地方法院刑事庭
                                          法  官  翁慶珍
右正本證明與原本無異。
如不服本判決，應於判決送達後十日內，向本院提出上訴狀。
                                          書記官  秦復華
中      華      民      國      九十三      年      四    月    二十    日
附錄本案論罪科刑法條：
刑法第一百七十五條第一項
放火燒燬前二條以外之他人所有物，致生公共危險者，處一年以上七年以下有期徒刑
。
放火燒燬前二條以外之自己所有物，致生公共危險者，處三年以下有期徒刑。
放火燒燬前二條以外之物，致生公共危險者，處拘役或三百元以下罰金。
